# 陈版及各位大侠，权益工具在合并报表中的重分类.

提问人：lxch119 时间：2019-01-08 06:31:27
金融工具列报准则第二十条：
企业发行的满足本章规定分类为权益工具的金融工具，在企业集团合并财务报表中对应的少数股东权益部分，应当分类为金融负债。
这段话一直没有理解，是说在合并报表中重新列示为金融负债？那么国企子公司发行的很多实质上属于金融负债的权益工具，为了降低资产负债率，在条款上做了一些安排，单户报表中作为权益工具，在集团的合并报表中要重新列示为金融负债？
请陈版指导，谢谢！

回答人：chenyiwei
该条规定仅针对金融工具列报准则第三章所规范的两类满足金融负债定义但在发行方自身报表中作为权益工具列报的特殊金融工具，即 “可回售工具”
和 “发行方仅在清算时才有义务向另一方按比例交付其净资产的金融工具”。
这两类工具尽管在发行方自身报表中可能列报为权益，但在发行方母公司的合并报表中作为负债处理。目前国企降杠杆发行的权益工具多数是永续债、中期票据之类，不涉及这两种特殊金融工具。